Inventaris van het archief van het Grootboek Wederopbouw en het Grootboek Rijn- en Binnenvloot van het Ministerie van Financiën, 1940-1960 (1983)
Nationaal Archief, Den Haag
- GROOTBOEK WEDEROPBOUW, 1
  - TAAK, 1.2
    - Administratie inzake het bijhouden van de in-, over- en afschrijvingen, 1.2.5
      - Staten van gedane in- en afschrijvingen, 1.2.5.1
        - Staten van gedane afschrijvingen 4e afdeling, S t/m Z., 1941-1952; 4681-4682; 2 pakken
          - 1950 jan. 02 - 1952 dec. 22, 4682
        - Staten van gedane inschrijvingen., 1941-1964; 4683-4699; 16 pakken en 1 omslag
          - 1941, 4683; omslag
          - 1942, 4684
          - 1943, 4685
          - 1944-1946, 4686
          - 1947, 4687
          - 1948, 4688
          - 1949 jan. - 1949 juli, 4689
          - 1949 juli - 1949 dec., 4690
          - 1950, 4691
          - 1951, 4692
          - 1952, 4693
          - 1953, 4694
          - 1954, 4695
          - 1955, 4696
          - 1956-1957, 4697
          - 1958-1964, 4698
          - Recu's van opdrachten tot inschrijving 1960 - 1963, 4699
        - Verzamel-postgirobiljetten van gedane afschrijvingen., 1941-1969; 4700-4898; 152 pakken en 47 omslagen
          - 1941 okt. - 1942 juni, 4700
          - 1942 juli - 1942 dec., 4701
          - 1943 jan. - 1943 mei, 4702
          - 1943 juni - 1943 aug., 4703
          - 1943 sep. - 1943 nov., 4704
          - 1943 dec. - 1944 feb., 4705
          - 1944 mrt. - 1944 apr., 4706
          - 1944 mei - 1944 juni, 4707
          - 1944 juli - 1944 aug., 4708
          - 1944 sep. - 1945 jan., 4709
          - 1945 feb. - 1945 mrt., 4710
          - 1945 apr. - 1945 aug., 4711
          - 1945 sep., 4712
          - 1945 okt. - 1945 dec., 4713
          - 1946 jan., 4714
          - 1946 feb., 4715
          - 1946 mrt., 4716
          - 1946 apr., 4717
          - 1946 mei, 4718
          - 1946 juni, 4719
          - 1946 juli, 4720; omslag
          - 1946 aug., 4721
          - 1946 sep., 4722
          - 1946 okt., 4723
          - 1946 nov., 4724
          - 1946 dec., 4725
          - 1947 jan., 4726; omslag
          - 1947 feb., 4727
          - 1947 mrt., 4728
          - 1947 apr., 4729
          - 1947 mei, 4730
          - 1947 juni, 4731
          - 1947 juli, 4732
          - 1947 aug., 4733
          - 1947 sep., 4734
          - 1947 okt., 4735
          - 1947 nov., 4736
          - 1947 dec., 4737
          - 1948 jan., 4738; omslag
          - 1948 feb., 4739
          - 1948 mrt., 4740
          - 1948 mrt., 4741; omslag
          - 1948 apr., 4742
          - 1948 apr., 4743; omslag
          - 1948 mei, 4744
          - 1948 juni, 4745
          - 1948 juni, 4746
          - 1948 juli, 4747; omslag
          - 1948 aug. 02, 4748
          - 1948 aug. 07 - 1948 aug. 21, 4749; omslag
          - 1948 sep. 01, 4750
          - 1948 sep. 04 - 1948sep. 25, 4751
          - 1948 okt. 01, 4752
          - 1948 okt. 04 - 1948 okt. 25, 4753
          - 1948 nov. 01, 4754
          - 1948 nov. 04 - 1948 nov. 29, 4755
          - 1948 dec. 01, 4756
          - 1948 dec. 06 - 1948 dec. 27, 4757
          - 1949 jan., 4758
          - 1949 feb. 01, 4759
          - 1949 feb. 07 - 1949 feb. 21, 4760; omslag
          - 1949 mrt. 01, 4761
          - 1949 mrt. 07 - 1949 mrt. 28, 4762; omslag
          - 1949 apr. 01, 4763
          - 1949 apr. 04 - 1949 apr. 25, 4764
          - 1949 mei 01 - 1949 mei 02, 4765
          - 1949 mei 09 - 1949 mei 23, 4766
          - 1949 juni 01, 4767
          - 1949 juni 07 - 1949 juni 27, 4768
          - 1949 juli, 4769
          - 1949 aug. 01, 4770
          - 1949 aug. 08 - 1949 aug. 29, 4771; omslag
          - 1949 sep. 01, 4772
          - 1949 sep. 05 - 1949 sep. 26, 4773; omslag
          - 1949 okt. 01, 4774
          - 1949 okt. 03 - 1949 okt. 24, 4775
          - 1949 nov. 01, 4776
          - 1949 nov. 07 - 1949 nov. 28, 4777
          - 1949 dec. 01, 4778
          - 1949 dec. 05 - 1949 dec. 27, 4779
          - 1950 jan., 4780
          - 1950 feb. 01, 4781
          - 1950 feb. 06 - 1950 feb. 27, 4782
          - 1950 mrt. 01, 4783
          - 1950 mrt. 06 - 1950 mrt. 27, 4784; omslag
          - 1950 apr. 01, 4785
          - 1950 apr. 03 - 1950 apr. 24, 4786
          - 1950 mei, 4787
          - 1950 juni 01, 4788
          - 1950 juni 05 - 1950 juni 26, 4789
          - 1950 juli, 4790; omslag
          - 1950 aug. 01, 4791
          - 1950 aug. 07 - 1950 aug. 28, 4792; omslag
          - 1950 sep. 01, 4793
          - 1950 sep. 04 - 1950 sep. 25, 4794; omslag
          - 1950 okt. 01 - 1950 okt. 02, 4795
          - 1950 okt. 09 - 1950 okt. 30, 4796; omslag
          - 1950 nov. 01, 4797
          - 1950 nov. 06 - 1950 nov. 27, 4798; omslag
          - 1950 dec. 01, 4799
          - 1950 dec. 04 - 1950 dec. 27, 4800; omslag
          - 1951 jan. 02 - 1951 jan. 22, 4801; omslag
          - 1951 jan. 29, 4802
          - 1951 feb. 01, 4803
          - 1951 feb. 05 - 1951 feb. 26, 4804; omslag
          - 1951 mrt. 01, 4805; omslag
          - 1951 mrt. 05 - 1951 mrt. 27, 4806
          - 1951 apr. 02, 4807
          - 1951 apr. 09 - 1951 apr. 23, 4808; omslag
          - 1951 mei 01, 4809
          - 1951 mei 07 - 1951 mei 28, 4810; omslag
          - 1951 juni 01, 4811
          - 1951 juni 04 - 1951 juni 25, 4812; omslag
          - 1951 juli, 4813; omslag
          - 1951 aug. 01, 4814
          - 1951 aug. 06 - 1951 aug. 27, 4815; omslag
          - 1951 sep. 01 - 1951 sep. 17, 4816
          - 1951 sep. 24, 4817
          - 1951 okt. 01, 4818
          - 1951 okt. 08 - 1951 okt. 29, 4819; omslag
          - 1951 nov. 01, 4820
          - 1951 nov. 05 - 1951 nov. 26, 4821; omslag
          - 1951 dec. 01, 4822
          - 1951 dec. 03 - 1951 dec. 27, 4823; omslag
          - 1952 jan., 4824; omslag
          - 1952 feb. 01, 4825
          - 1952 feb. 04 - 1952 feb. 25, 4826; omslag
          - 1952 mrt. 01, 4827; omslag
          - 1952 mrt. 03 - 1952 mrt. 24, 4828
          - 1952 apr. 01, 4829
          - 1952 apr. 07 - 1952 apr. 28, 4830; omslag
          - 1952 mei 01, 4831
          - 1952 mei 05 - 1952 mei 26, 4832; omslag
          - 1952 juni, 4833
          - 1952 juli, 4834; omslag
          - 1952 aug. 01, 4835
          - 1952 aug. 04 - 1952 aug. 25, 4836; omslag
          - 1952 sep. 01, 4837
          - 1952 sep. 01 - 1952 sep. 29, 4838; omslag
          - 1952 okt. 01, 4839
          - 1952 okt. 06 - 1952 okt. 27, 4840; omslag
          - 1952 nov. 01, 4841
          - 1952 nov. 03 - 1952 nov. 24, 4842; omslag
          - 1952 dec., 4843
          - 1953 jan., 4844
          - 1953 feb. 02, 4845
          - 1953 feb. 09 - 1953 feb. 23, 4846
          - 1953 mrt., 4847
          - 1953 apr. 01, 4848
          - 1953 apr. 07 - 1953 apr. 27, 4849; omslag
          - 1953 mei, 4850
          - 1953 juni 01, 4851
          - 1953 juni 08 - 1953 juni 29, 4852; omslag
          - 1953 juli, 4853
          - 1953 aug., 4854
          - 1953 sep., 4855
          - 1953 okt., 4856
          - 1953 nov., 4857
          - 1953 dec., 4858
          - 1954 jan., 4859; omslag
          - 1954 feb., 4860
          - 1954 mrt., 4861
          - 1954 apr., 4862
          - 1954 mei, 4863
          - 1954 juni, 4864
          - 1954 juli, 4865; omslag
          - 1954 aug., 4866
          - 1954 sep., 4867; omslag
          - 1954 okt., 4868
          - 1954 nov., 4869
          - 1954 dec., 4870
          - 1955 jan., 4871; omslag
          - 1955 feb., 4872
          - 1955 mrt., 4873
          - 1955 apr., 4874
          - 1955 mei, 4875
          - 1955 juni, 4876
          - 1955 juli, 4877
          - 1955 aug., 4878; omslag
          - 1955 sep., 4879; omslag
          - 1955 okt., 4880
          - 1955 nov. - 1955 dec., 4881
          - 1956 jan. - 1956 feb., 4882
          - 1956 mrt. - 1956 apr., 4883
          - 1956 mei - 1956 juni, 4884
          - 1956 juli - 1956 sep., 4885
          - 1956 okt. - 1956 nov., 4886
          - 1956 dec. - 1957 feb., 4887
          - 1957 mrt. - 1957 mei, 4888
          - 1957 juni - 1957 sep., 4889
          - 1957 okt. - 1958 jan., 4890
          - 1958 feb. - 1958 mei, 4891
          - 1958 juni - 1958 nov., 4892
          - 1958 dec. - 1959 juli, 4893
          - 1959 aug. - 1960 dec., 4894
          - 1961 jan. - 1962 dec., 4895
          - 1963 jan. - 1964 dec., 4896
          - 1965 jan. - 1967 dec., 4897
          - 1968 jan. - 1969 dec., 4898
        - Grondstaten van inschrijvingen opgemaakt door de 1e t/m de 5e afdeling., 1942-1959; 4899-4901; 2 pakken en 1 omslag
          - 1942-1954, 4899
          - 1955-1958, 4900
          - 1959, 4901; omslag
        - Staten van gedane afschrijvingen afdeling D., 1944-1954; 4902-4904; 2 pakken en 1 omslag
          - 1944 jan. 20 - 1946 aug. 03, 4902
          - 1947 mrt. 25 - 1952 dec. 29, 4903
          - 1953 jan. 05 - 1954 sep. 27, 4904; omslag
        - Overzichten van maandelijkse inschrijvingen., 1948-1950; 4905; omslag
        - Staten betreffende saldi van inschrijvingen onder de letters A t/m Z., 1955-1956; 4906; pak
        - Staat betreffende de afstemming van het afschrijvingsregister met verantwoordingsstaten betreffende comptabiliteit en toewijzingen over de periode 1941 - 1956., [1957]; 4907; stuk
        - Staten van nummers welke gebruikt zijn voor de inschrijvingen van onroerende goederen., z.d.; 4908; pak
      - Recapitulatiestaten, 1.2.5.2
        - Recapitulatiestaten van opdrachten tot uitbetaling, nrs. 001 - 796., 1940-1946; 4909-4910; 2 pakken
          - nr. 403 - 796, 4909
          - nr. 001 - 402, 4910
        - Recapitulatiestaten van grootboekinschrijvingen van de Schade Enquête Commissie., 1941-1945; 4911-4946; 36 omslagen
          - Almelo, 1941 - 1944, 4911
          - Amersfoort, 1942 - 1944, 4912
          - Amsterdam, 1941 - 1944, 4913
          - Arnhem, 1942 - 1944, 4914
          - Assen, 1942 - 1945, 4915
          - Breda, 1941 - 1944, 4916
          - Delft, 1941 - 1943, 4917
          - Den Helder, 1942 - 1945, 4918
          - Dordrecht, 1941 - 1945, 4919
          - Emmen, 1941 - 1944, 4920
          - Gennep, 1942 - 1944, 4921
          - 's-Gravenhage, 1941 - 1945, 4922
          - Goes, 1941 - 1945, 4923
          - Groningen, 1941 - 1945, 4924
          - Harderwijk, 1941 - 1944, 4925
          - Harlingen, 1941 - 1944, 4926
          - Hellevoetsluis, 1941 - 1944, 4927
          - Helmond, 1941 - 1944, 4928
          - 's-Hertogenbosch, 1941 - 1944, 4929
          - Leiden, 1941 - 1945, 4930
          - Maastricht, 1942 - 1944, 4931
          - Meppel, 1942 - 1943, 4932
          - Middelburg, 1941 - 1945, 4933
          - Nijmegen, 1942 - 1945, 4934
          - Oostburg, 1941 - 1944, 4935
          - Roermond, 1942 - 1944, 4936
          - Roosendaal, 1941 - 1945, 4937
          - Rotterdam, 1944 - 1945, 4938
          - Terneuzen, 1941 - 1945, 4939
          - Tiel, 1941 - 1945, 4940
          - Tilburg, 1941 - 1944, 4941
          - Wageningen, 1941 - 1945, 4942
          - Winschoten, 1941 - 1944, 4943
          - Zeist, 1941 - 1944, 4944
          - Zevenbergen, 1941 - 1944, 4945
          - Zutphen, 1941 - 1944, 4946
        - Recapitulatiestaten van grootboekinschrijvingen., 1941-1946; 4947-4949; 3 omslagen
          - 0001 - 0681, 4947
          - 0742 - 1588, 4948
          - 1589-1714, 4949
        - Stukken betreffende recapitulatiestaten van vergoedingen, vastgesteld ingevolge artikel 5 van het Besluit op de Bezettingsschaden., 1941-1958; 4950-4957; 6 pakken en 2 omslagen
          - Correspondentie met de verificateur, 1941 - 1946, 4950; omslag
          - Registers op recapitulatiestaten van vergoedingen, 1944 - 1951, 4951
          - Recapitulatiestaten van vergoedingen, S 9 - S 100, 1944 - 1958, 4952
          - Recapitulatiestaten van vergoedingen, C 1 - C 24, 1944 - 1958, 4953; omslag
          - Recapitulatiestaten O.G. 001 - O.G. 087, 1943 sep. 24 - 1944 aug. 30, 4954
          - Recapitulatiestaten O.G. 088 - O.G. 324, 1944 sep. 04 - 1947 mrt. 12, 4955
          - Recapitulatiestaten O.G. 325 - O.G. 420, 1946 okt. 31 - 1947 sep. 30, 4956
          - Recapitulatiestaten O.G. 421 - O.G. 840, 1947 aug. 13 - 1958 nov. 27, 4957
        - Recapitulatiestaten van de Schade Enquête Commissies betreffende uitkeringen van grootboekinschrijvingen wegens onteigening of oorlogsgeweldschade., 1941-1961; 4958-5027; 60 pakken en 10 omslagen
          - 0001 - 1080, 1941 - 1942, 4958
          - 1005 - 1714, 1943 - 1944, 4959
          - E2 - E133, 1944 - 1945, 4960; omslag
          - 1715 - 2200, 1946, 4961
          - 2237 - 2700, 1946, 4962
          - 2701 - 3399, 1946, 4963
          - 3401 - 3931, 1946, 4964
          - 0001 - 0300, 1947, 4965
          - 0301 - 0800, 1947, 4966
          - 0801 - 1400, 1947, 4967
          - 1402 - 2100, 1947, 4968
          - 2101 - 2500, 1947, 4969
          - 2501 - 2800, 1947, 4970
          - 2801 - 3400, 1947, 4971
          - 3401 - 4000, 1947, 4972
          - 4001 - 4500, 1947, 4973
          - 4501 - 4616, 1947, 4974; omslag
          - 0001 - 0500, 1948, 4975
          - 0501 - 1000, 1948, 4976
          - 1001 - 1500, 1948, 4977
          - 1501 - 1999, 1948, 4978
          - 2001 - 2500, 1948, 4979
          - 2501 - 3000, 1948, 4980
          - 3001 - 3500, 1948, 4981
          - 3501 - 4000, 1948, 4982
          - 4001 - 4500, 1948, 4983
          - 4501 - 5000, 1948, 4984
          - 5001 - 5500, 1948, 4985
          - 5501 - 5646, 1948, 4986; omslag
          - 0001 - 0500, 1949, 4987
          - 0501 - 1000, 1949, 4988
          - 1001 - 1500, 1949, 4989
          - 1501 - 2000, 1949, 4990
          - 2001 - 2500, 1949, 4991
          - 2501 - 3000, 1949, 4992
          - 3001 - 3500, 1949, 4993
          - 3501 - 4000, 1949, 4994
          - 4001 - 4500, 1949, 4995
          - 4501 - 4706, 1949, 4996; omslag
          - 0001 - 0500, 1950, 4997
          - 0501 - 1000, 1950, 4998
          - 1001 - 1500, 1950, 4999
          - 1501 - 2000, 1950, 5000
          - 2001 - 2500, 1950, 5001
          - 2501 - 2790, 1950, 5002; omslag
          - 0001 - 0500, 1951, 5003
          - 0501 - 1000, 1951, 5004
          - 1001 - 2300, 1951, 5005
          - 2301 - 2900, 1951, 5006
          - 2901 - 3400, 1951, 5007
          - 3401 - 3900, 1951, 5008
          - 3901 - 4371, 1951, 5009
          - 0001 - 0500, 1952, 5010
          - 0501 - 1100, 1952, 5011
          - 1101 - 1700, 1952, 5012
          - 1701 - 2300, 1952, 5013
          - 2301 - 2955, 1952, 5014
          - 0001 - 0501, 1953, 5015
          - 0502 - 1000, 1953, 5016
          - 1001 - 1524, 1953, 5017
          - 0001 - 0500, 1954, 5018
          - 0501 - 1000, 1954, 5019
          - 1001 - 1278, 1954, 5020
          - 0001 - 0720, 1955, 5021
          - 0001 - 0567, 1956, 5022
          - 0001 - 0371, 1957, 5023; omslag
          - 0001 - 0188, 1958, 5024; omslag
          - 0001 - 0166, 1959, 5025; omslag
          - 0001 - 0129, 1960, 5026; omslag
          - 0001 - 0106, 1961, 5027; omslag
        - Recapitulatiestaten van vergoedingen van onteigende roerende goederen., 1943-1944; 5028; omslag
        - Recapitulatiestaten van grootboekinschrijvingen betreffende bezettingsschade., 1943-1944; 5029; omslag
        - Controle en herzieningen op recapitulatiestaten van gedane inschrijvingen., 1946-1952; 5030; pak
        - Recapitulatiestaten afdeling D betreffende schadeloosstellingen wegens vordering van onroerende goederen, 01 - 50., 1946-1953; 5031; omslag
        - Registers op inschrijvingen van recapitulatiestaten., 1947-1951; 5032; omslag
        - Recapitulatiestaten van betalingsopdrachten., 1948-1958; 5033-5045; 2 pakken en 11 omslagen
          - 1946, 5033
          - 1947, 5034
          - 1948, 5035
          - 1949, 5036
          - 1950, 5037
          - 1951, 5038
          - 1952, 5039
          - 1953, 5040
          - 1954, 5041; pak
          - 1955, 5042
          - 1956, 5043; pak
          - 1957, 5044
          - 1958, 5045
        - Recapitulatiestaten behorende bij verrekeningsopdrachten 001 t/m 720., 1957-1961; 5046; pak
      - Registratie van de toewijzing en overdracht van percelen en gronden, 1.2.5.3
        - Ingekomen en uitgegane stukken betreffende voortgezet of vervroegd gebruik van panden en percelen., 1941-1944; 5047; pak
        - Stukken betreffende verklaringen inzake vermogensrecht, alfabetisch geordend op naam., 1942-1967; 5048-5056; 6 pakken en 3 omslagen
          - Att - Boo, 5048
            Openbaarheid beperkt tot 01-01-2043
          - Bor - Eek, 5049
          - Eer - Ner, 5050
          - Neu - Qui, 5051; omslag
          - Rab - Rij, 5052; omslag
          - San - Ser, 5053; omslag
          - Set - Str, 5054
          - Tan - Voo, 5055
          - Vos - Zij, 5056
        - Besluiten van het College van Algemene Commissarissen voor de Wederopbouw tot goedkeuring van per notariële akte vastgelegde overdracht van percelen waarvoor bijdrage voor oorlogsschade is toegekend, met verplichting tot herbouw, alfabetisch geordend op naam., 1944-1955; 5057-5058; 2 pakken
          - G - L, 5057
            Openbaarheid beperkt tot 01-01-2031
          - O - Z, 5058
        - Staten en besluiten van toewijzing aan gemeenten van door de Staat der Nederlanden in verband met artikel 5 van het Besluit op de Bezettingschaden in eigendom gevorderde percelen en gronden., 1950-1952; 5059; pak
        - Geleidebrieven betreffende de overdracht van dossiers aan de diverse gemeenten welke betrekking hebben op de in hun gemeente door de Staat der Nederlanden gevorderde percelen., 1952; 5060; omslag
      - Controlestaten en -registers, 1.2.5.4
        - Registers betreffende de controle op de registratie van de inschrijvingen., 1953-1956; 5061-5070; 1 deel en 9 pakken
          - Afdeling 1. 1953-1956, 5061-5062; 2 pakken
            - deel 1 - 3, 5061
            - deel 4 - 5, 5062
          - Afdeling 2. 1953-1956, 5063-5064; 2 pakken
            - deel 1 - 3, 5063
            - deel 4 - 6, 5064
          - Afdeling 3. 1953-1956, 5065-5066; 2 pakken
            - deel 1 - 2, 5065
            - deel 3 - 4, 5066
          - Afdeling 4. 1954-1956, 5067-5068; 2 pakken
            - deel 1 - 3, 5067
            - deel 4 - 5, 5068
          - Afdeling 5, deel 1 - 2, 1953, 5069; pak
          - Afdeling 6, 1953, 5070; deel
        - Interne controle-verzamel-mutatieregister Afdelingen 1 - 6., 1953-1960; 5071; deel
        - Register betreffende de interne controle verzamelregistratie, Afdelingen 1 - 6., 1953-1960; 5072; deel
        - Interne controle-mutatieregisters Afdelingen 1 - 6., 1953-1960; 5073-5078; 6 delen
          - Afdeling 1, 5073
          - Afdeling 2, 5074
          - Afdeling 3, 5075
          - Afdeling 4, 5076
          - Afdeling 5, 5077
          - Afdeling 6, 5078
        - Controlestaten van openstaande grootboekrekeningen van groep 2, 3 en 4., 1954-1957; 5079; pak
        - Kaarten met saldovergelijkingen van onroerende goederen, geordend op inschrijfnummer., 1961-1962; 5080-5081; kaartsysteem
          - A 0036 - R 6739, 5080
          - S 0055 - Z 5141, 5081
        - Staten met saldovergelijkingen van onroerende goederen, geordend op volgnummer., 1961-1962; 5082; pak
      - Overige financiële stukken, 1.2.5.5
        Deze financiële administratie bevat een aantal processen die te maken hebben met de verwerking en controle van de inschrijvingen, de inkomsten en uitgaven, rentebetalingen e.d.
        - Stukken betreffende onteigening van percelen en gronden en de rentebetalingen op onteigeningsvergoedingen ten name van het Rijk en de Nederlandse Spoorwegen., 1941-1949; 5083; omslag
        - Kladstaten van op gemeenten te verhalen hoofdsommen en renten betreffende inschrijvingen., 1941-1968; 5084-5146; 63 pakken
          - 1941 nov. - 1943 juni, 5084
          - 1943 juli - 1943 dec., 5085
          - 1944, 5086
          - 1945, 5087
          - 1946 jan. - 1946 juni, 5088
          - 1946 juli - 1946 dec., 5089
          - 1947, 5090
          - 1948 jan. - 1948 juni, 5091
          - 1948 juli - 1948 dec., 5092
          - 1949 jan. - 1949 apr., 5093
          - 1949 mei - 1949 juni, 5094
          - 1949 juli - 1949 aug., 5095
          - 1949 sep. - 1949 okt., 5096
          - 1949 nov. - 1949 dec., 5097
          - 1950 jan. - 1950 feb., 5098
          - 1950 mrt. - 1950 apr., 5099
          - 1950 mei, 5100
          - 1950 juni, 5101
          - 1950 juli - 1950 aug., 5102
          - 1950 sep. - 1950 okt., 5103
          - 1950 nov. - 1950 dec., 5104
          - 1951 jan. - 1951 feb., 5105
          - 1951 mrt. - 1951 apr., 5106
          - 1951 mei - 1951 juni, 5107
          - 1951 juli - 1951 aug., 5108
          - 1951 sep. - 1951 okt., 5109
          - 1951 nov. - 1951 dec., 5110
          - 1952 jan. - 1952 feb., 5111
          - 1952 mrt. - 1952 apr., 5112
          - 1952 mei - 1952 juni, 5113
          - 1952 juli - 1952 aug., 5114
          - 1952 sep. - 1952 okt., 5115
          - 1952 nov. - 1952 dec., 5116
          - 1953 jan. - 1953 feb., 5117
          - 1953 mrt. - 1953 apr., 5118
          - 1953 mei - 1953 juni, 5119
          - 1953 juli - 1953 aug., 5120
          - 1953 sep. - 1953 okt., 5121
          - 1953 nov. - 1953 dec., 5122
          - 1954 jan. - 1954 feb., 5123
          - 1954 mrt. - 1954 apr., 5124
          - 1954 mei - 1954 juni, 5125
          - 1954 juli - 1954 aug., 5126
          - 1954 sep. - 1954 okt., 5127
          - 1954 nov. - 1954 dec., 5128
          - 1955 jan. - 1955 feb., 5129
          - 1955 mrt. - 1955 apr., 5130
          - 1955 mei - 1955 juni, 5131
          - 1955 juli - 1955 sep., 5132
          - 1955 okt. - 1955 dec., 5133
          - 1956 jan. - 1956 apr., 5134
          - 1956 mei - 1956 aug., 5135
          - 1956 sep. - 1956 dec., 5136
          - 1957 jan. - 1957 apr., 5137
          - 1957 mei - 1957 dec., 5138
          - 1958, 5139
          - 1959, 5140
          - 1960, 5141
          - 1961, 5142
          - 1962, 5143
          - 1963, 5144
          - 1964 jan. - 1965 dec., 5145
          - 1966 jan. - 1968 dec., 5146
        - Stukken betreffende vergoedingen voor onteigeningen en bijdragen in oorlogsgeweldschade aan onroerende goederen., 1942-1944; 5147-5148; 1 omslag en 1 kaartsysteem
          - Maandopgaven, 5147; omslag
          - Staten A 27 - Z 1236, 5148
        - Opgaven van aan de gemeente Den Haag over te maken gelden ter betaling van de erfpachtsom van onteigende percelen., 1943-1944; 5149; omslag
        - Maandelijkse overzichten van het Departement van Financiën betreffende totalen van in- en afschrijvingen gesplitst in onteigeningsvergoedingen, oorlogsgeweldschadebijdragen en vergoedingen voor gerequireerde schepen., 1943-1946; 5150; omslag
        - Opdrachten tot inschrijving welke negatief zijn beoordeeld en derhalve niet zijn ingeschreven., 1943-1949; 5151; omslag
          Openbaarheid beperkt tot 01-01-2025
        - Register met dagtotalen van in- en afschrijvingen van gevorderde roerende en onroerende goederen., 1943-1954; 5152; deel
        - Staten van gedane uitbetalingen., 1946-1947; 5153; omslag
        - Staten van onteigeningsvergoedingen, alfabetisch geordend op gemeente., 1948-1958; 5154; pak
        - Staten met maandelijkse overzichten van terugontvangen bedragen., 1952-1959; 5155; pak
        - Verzoeken aan de Afdeling Comptabiliteit van het Ministerie van Wederopbouw en Volkshuisvesting om na te gaan of nog openstaande delen van hoofdsommen van grootboekinschrijvingen reeds gedeeltelijk in voorschot werden betaald, geordend op plaatsnaam., 1953-1955; 5156-5158; 3 pakken
          - Aagtekerke - Drunen, 5156
          - Druten - Mijdrecht, 5157
          - Raalte - Zijpe, 5158